臺灣彰化地方法院刑事判決　　　　　　　　　　　　　九十年度易字第一一七八號
　　公　訴　人　臺灣彰化地方法院檢察署檢察官
　　被　　　告　戊○○
右列被告因竊盜案件，經檢察官提起公訴（九十年度偵字第三八八九號、第四一四五
號）及移送併辦（九十年度偵字第五七三七號、第六○五一號、第六九八二號），本
院判決如左：
    主  文
戊○○連續攜帶凶器踰越牆垣竊盜，累犯，處有期徒刑貳年。應於刑之執行前，令入
勞動場所強制工作年。
扣案之鑰匙、Ｔ型板手及陸角板手各壹支均沒收。
    事  實
一、戊○○前因違反毒品危害防制條例案件，經本院以八十九年彰簡字第二○九號判
    處有期徒刑四月確定後，於八十九年九月二十六日入監服刑，並於九十年一月二
    十五日執行完畢。又於八十九年四月十日及八十九年五月二十四日因涉有竊盜犯
    嫌，經台灣彰化地方法院檢察署檢察官以八十九年度偵字第四○三五、第四四○
    九號提起公訴，並由本院以九十年易字第十七號判處有期徒刑五月，得易科罰金
    ，於九十年三月二十四日判決確定。且因八十九年四月間及八十九年五月四日之
    竊盜犯嫌，經台灣彰化地方法院檢察署檢察官以八十九年度偵字第四三七六號、
    第四七六七號、第五○七二號、第五四五六號、第七一○二號、八十九年偵緝字
    第一九二號、第一九八號、第一九九號、第二○○號起訴在案，目前仍於本院審
    理中。惟戊○○仍又另行起意，以其竊盜之犯罪習慣，復基於意圖為自已不法所
    有之概括之犯意，自九十年五月十五日起八月二十日止，連續於附表所示之時間
    、地點，或持自備之鑰匙、或持客觀上對於人身安全可構成威脅之鐵鎚、鐵鉗、
    Ｔ型板手或六角板手，各以附表示之之方式，竊取他人如附表所示之財物。嗣於
    附表編號四所示之時、地行竊時，因不慎遭電擊灼傷而不遂，經警送醫並當場查
    獲，而扣得其所有供行竊附表編號一所用之鑰匙一支，及行竊附表編號二、三、
    四所示之鐵鎚及鐵鉗各一支，並循線查得附表編號一所示之贓車；又於同年六月
    八日上午八時許，在台中縣梧棲鎮○○路○段二○四號前，因駕駛附表編號五所
    示之贓車為警當場查獲，並扣得其所有供竊取附表編號五車輛所用之Ｔ型板手一
    支，復於附表編號八所示之時、地，竊車得手後，經被害人施明雄發現而騎機車
    自後追逐，戊○○見狀棄車逃逸，遺留友人楊慶治之0000000000號行
    動電話一具，因而為警循線緝獲。另於九十年八月二十一日二十二時三十分許，
    在彰化縣和美鎮○○路二二五巷五號旁為警查獲，並扣得其所有供竊取附表編號
    九至十二車輛所用之六角板手一支，並尋線查獲附表編號六、七及九至十二所示
    之贓車。
二、案經彰化縣警察局鹿港分局、和美分局及彰化分局報告台灣彰化地方法院檢察署
    檢察官偵查起訴及移送併辦。
    理  由
一、訊據被告戊○○對於右揭事實均坦承不諱，核與附表所示被害人己○○、中聯爐
    石處理股份有限公司人員丁○○、宗昱企業有限公司人員壬○○、被害人蕭博議
    之父癸○○、吳魁桓、施明雄、辛○○、丙○○、庚○○、甲○○及證人楊慶治
    等人於警詢中指述情節相符，並有各該贓物認領保管收據及車籍作業系統查詢資
    料表在卷，及上述鑰匙、鐵鎚、鐵鉗、Ｔ型板手及六角板手各一支扣案可佐。本
    件事證明確，被告犯行堪以認定。
二、核被告所為，係犯刑法第三百二十條第一項（附表編號一部分）、第三百二十一
    條第一項第三款（附表編號二、五至十二部分）、第三百二十一條第一項第二款
    、第三款（附表編號三部分）及第三百二十一條第二項、第一項第二款、第三款
    （附表編號四部分）之罪。又被告多次犯行，時間緊接，犯罪基本構成要件相同
    ，顯係基於概括之犯意為之，為連續犯，應論以情節較重之攜帶兇器踰越牆垣竊
    盜罪，並依法加重其刑。又除附表編號一至五部分外，並未據公訴人於起訴書內
    所記載，惟其餘部分之犯行因與上開起訴書所載部分，有連續犯之裁判上一罪關
    係，基於審判不可分原則，本院自應一併審理。至被告戊○○前因違反毒品危害
    防制條例案件，經本院以八十九年彰簡字第二○九號判處有期徒刑四月確定後，
    於八十九年九月二十六日入監服刑，並於九十年一月二十五日執行完畢，有台灣
    高等法院被告全國前案紀錄表、台灣彰化地方法院法務部在監在押資料表附卷可
    憑，其於五年內再犯有期徒刑以上之罪，為累犯，應依法遞加重其刑。另附表編
    號四部分，被告已著手於竊盜行為之實施，因受電擊誤傷自己而未得逞，為未遂
    犯。爰審酌被告多次犯行，所竊取之財物價值不貲，惡性重大，惟犯後已坦承犯
    行，且帶同警方找回部分失竊贓車，犯後態度尚稱良好等一切情狀，量處如主文
    所示之刑，以示懲戒。未查被告於九十年五月十五日至八月二十日約三個月之內
    ，行竊多達十二次，且被告於八十九年間曾因竊盜案經本院判處有期徒刑五月確
    定，並有其他犯意各別之竊盜犯行仍於法院審理中，此有台灣高等法院被告全國
    前案紀錄表在卷可稽，顯見被告確有竊盜之犯罪習慣，爰依竊盜犯贓物犯保安處
    分條例第三條第一項第一款之規定，於刑之執行前，令入勞動場所強制工作三年
    。至扣案之鑰匙、Ｔ型板手、六角板手各一支，被告供稱為其所有，且為供犯罪
    所用之物，應依法宣告沒收。而所扣得之鐵鎚及鐵鉗各一支，被告雖自承為其犯
    罪所用之物，但查無證據證明係被告所有，爰不併予宣告沒收，附此敘明。
三、又被告於八十九年四月十日及八十九年五月二十四日因涉有竊盜犯嫌，經台灣彰
    化地方法院檢察署檢察官以八十九年度偵字第四○三五、第四四○九號提起公訴
    ，並由本院以九十年易字第十七號判處有期徒刑五月，得易科罰金，於九十年三
    月二十四日判決確定。且因八十九年四月間及八十九年五月四日之竊盜犯嫌，經
    台灣彰化地方法院檢察署檢察官以八十九年度偵字第四三七六號、第四七六七號
    、第五○七二號、第五四五六號、第七一○二號、八十九年偵緝字第一九二號、
    第一九八號、第一九九號、第二○○號起訴在案，目前仍於本院審理中，有台灣
    高等法院被告全國前案紀錄表在卷可稽。查附表所示之各犯行，在時間上與前開
    已經判決確定及提起公訴之犯行間，相隔已近一年，應屬被告另行起意所為，而
    無連續犯之裁判上一罪關係，並非前述判決效力及起訴效力所及，本院自得就附
    表之各犯行獨立審理，亦附此敘明。
據上論斷，應依刑事訴訟法第二百九十九條第一項前段，竊盜犯贓物犯保安處分條例
第三條第一項第一款、第四條、第五條第一項前段，刑法第五十六條、第三百二十一
條第一項第二款、第三款、第四十七條、第三十八條第一項第二款，判決如主文。
中    華    民    國    九十一      年      一      月        十        日
                                臺灣彰化地方法院刑事第三庭
                                    審  判  長  余  仕  明
                                    法      官  廖  國  佑
                                    法      官  黃  玉  齡
右正本證明與原本無異。
如不服本判決，應於判決送達告訴人或被害人對於判決如有不服具備理由請求檢察官
上訴者，其上訴期間之計算係以檢察官收受判決正本之日期為準。後十日內向本院提
出上訴狀( 須附繕本 )。
                                    法院書記官  林  憲  男
中    華    民    國    九十一      年      一      月      十  五      日
刑法第三百二十一條
犯竊盜罪而有左列情形之一者，處六月以上五年以下有期徒刑：
一、於夜間侵入住宅或有人居住之建築物、船艦或隱匿其內而犯之者。
二、毀越門扇、牆垣或其他安全設備而犯之者。
三、攜帶兇器而犯之者。
四、結夥三人以上而犯之者。
五、乘火災、水災或其他災害之際而犯之者。
六、在車站或埠頭而犯之者。
前項之未遂犯罰之。
附表：
 ┌───┬───────────┬──────┬────┬────────────┐
 │編  號│時                  間│地  點      │被害人  │犯 罪 方 式 及 經 過    │
 ├───┼───────────┼──────┼────┼────────────┤
 │      │九十年五月二十五日凌晨│彰化縣芳苑鄉│        │以其所有之鑰匙啟動電門，│
 │ 一   │零時三十分許          │斗苑路二七一│己○○  │取小貨車一部（車號Ａ六─│
 │      │        │號前        │        │四三九三號）            │
 ├───┼───────────┼──────┼────┼────────────┤
 │      │九十年五月二十七日上午│彰化縣和美鎮│        │以不詳姓名人所有在客觀上│
 │      │七時許                │德美路某處空│        │顯對於人體生命、身體安全│
 │      │                      │屋          │不  詳  │具有危險性，足以構成兇器│                  │
 │ 二   │                      │            │        │之鐵鎚、 鐵鉗等工具，拆 │                      │
 │      │                      │            │        │解而竊取該處空屋之電捲門│                      │
 │      │                      │            │        │二片                    │                      │
 │      │                      │            │        │                        │                      │
 ├───┼───────────┼──────┼────┼────────────┤
 │      │九十年五月二十七日上午│彰化縣和美鎮│        │攜帶上述之鐵鎚、鐵鉗等工│
 │      │十時許                │工東三路八之│        │具，翻越牆垣而進入廠房內│
 │ 三   │                      │一號中聯公司│中聯公司│，拆解而竊取該公司所有之│
 │      │                      │            │        │鋁窗十面（已拆成鋁條三十│
 │      │                      │            │        │條、鋁窗二面）          │
 ├───┼───────────┼──────┼────┼────────────┤
 │      │九十年五月二十七日上午│右開公司旁之│        │以上述鐵鎚、鐵鉗為工具，│
 │ 四   │（於右開編號三犯罪時間│台灣電力股分│        │撬開台電公司所有之電筒，│
 │      │後）                  │有限公司（下│台電公司│意欲竊取其內之青銅片，卻│
 │      │                      │稱台電公司）│        │不慎遭電擊灼傷，而未得手│
 ├───┼───────────┼──────┼────┼────────────┤
 │      │九十年六月六日凌晨一時│彰化市○○路│        │持其個人所有在客觀上顯對│
 │      │                      │十八號前    │宗昱企業│於人體生命、身體安全具有│
 │      │                      │            │有限公司│危險性，足以構成兇器之  │
 │      │                      │            │        │Ｔ型把手一支為工具，撬開│
 │ 五   │                      │            │        │右前車門、插入電門啟動引│
 │      │                      │            │        │擎之方法，竊取停放於該  │
 │      │                      │            │        │處車牌號碼 ＰＯ─七一四 │
 │      │                      │            │        │八號自小客貨車一輛      │
 │      │                      │            │        │                        │
 ├───┼───────────┼──────┼────┼────────────┤
 │      │九十年五月十五日十二時│彰化縣田中鎮│        │以客觀上足供兇器使用之六│
 │ 六   │許                    │大社路一段八│蕭博議  │角板手，竊取ＧＴ─○七九│
 │      │                      │號前        │        │九號福特牌銀色自用小客車│
 │      │          │            │        │                        │
 │      │                      │            │        │                        │
 ├───┼───────────┼──────┼────┼────────────┤
 │      │九十年五月十九日八時許│台中縣大肚鄉│        │以客觀上足供兇器使用之六│
 │ 七   │                      │沙田路一段二│乙○○  │角板手取車號Ｘ八─六四二│
 │      │                      │十二巷口前  │        │二號裕隆白色自用小客車  │
 ├───┼───────────┼──────┼────┼────────────┤
 │      │九十年八月六日二十二時│鹿港鎮○○路│        │以客觀上足供兇器使用之磨│
 │      │五十分許              │五四五號旁空│施明雄  │尖的螺絲起子，竊取ＱＩ─│                │
 │ 八   │                      │地          │        │○一七三號藍色自用小客車│                      │
 │      │                      │            │        │                        │                      │
 ├───┼───────────┼──────┼────┼────────────┤
 │      │九十年八月二十日六時許│彰化縣福興鄉│        │以其所有足供兇器使用之六│
 │      │                      │員鹿路一段三│        │角板手，竊取車號ＶＰ─四│
 │ 九   │                      │七七巷一一○│辛○○  │三六六號藍色小貨車一部  │
 │      │                      │弄三號前    │        │                        │
 │      │                      │            │        │                        │
 ├───┼───────────┼──────┼────┼────────────┤
 │      │九十年八月十七日八時許│台中縣文心路│        │以上述六角板手, 竊取車號│
 │ 十   │                      │與大隆路口附│丙○○  │ＳＩ─三二○大貨車一部  │
 │      │                      │近          │        │                        │
 ├───┼───────────┼──────┼────┼────────────┤
 │      │九十年七月二十四日七時│台中市東區旱│        │以上述六角板手竊取車號為│
 │十一 │許                    │西溪路一段五│庚○○  │ＯＤ─八五○九號之藍色小│
 │      │                      │五五號前    │        │貨車一部                │
 ├───┼───────────┼──────┼────┼────────────┤
 │      │九十年七月十四日五時許│台中縣龍井鄉│        │以上述六角板手竊取車號為│
 │      │                      │新興路一二九│甲○○  │ＭＴ─四一四六號小貨車一│
 │ 十二 │                      │巷二十六號前│        │部                      │
 └───┴───────────┴──────┴────┴────────────┘
